【裁判字號】    97,訴,1363
【裁判日期】    980522
【裁判案由】    回復原狀等
【裁判全文】
臺灣臺北地方法院民事判決              97年度訴字第1363號
原      告  Ｂ○○
訴訟代理人  盧孟蔚律師
被      告  松江之星華廈管理委員會
法定代理人  丑○○
被      告  酉○○
            甲○○
            天○○
            地○○○
            宇○○
            寅○○
            Ｃ○○
            Ａ○○
            午○○
            卯○○○
            壬○○
            巳○○
            丁○○
            亥○○○
            玄○○
            子○○
            辛○○
            黃○○
            宙○○
            丙○○
            台貿海陸工程有限公司
法定代理人  申○○
被      告  Ｄ○○
            癸○○
            辰○○
                      1
            乙○○
            戌○○
            己○○
            庚○○原名何敏燕.
            戊○○
            未○○
共      同
訴訟代理人  黃正淮律師
上列當事人間回復原狀等事件，本院於民國98年5月1日言詞辯論
終結，判決如下：
    主  文
原告之訴駁回。
訴訟費用由原告負擔。
    事實及理由
壹、程序方面：
一、按訴狀送達後，原告不得將原訴變更或追加他訴，但請求之
    基礎事實同一、擴張或減縮應受判決事項之聲明者，不在此
    限，民事訴訟法第255條第1項第2、3款定有明文。所謂請求
    之基礎事實同一，係指變更或追加之訴與原訴之主要爭點有
    其共同性，各請求所主張之利益在社會生活上可認係屬同一
    或關連之紛爭，而就原請求之訴訟及證據資料，於繼續審理
    時，在相當程度範圍內具有同一性或一體性，得期待於後請
    求之審理予以利用，俾先後兩請求得在同一程序中一併解決
    ，避免重複審理者（最高法院90年度臺抗字第287號裁定意
    旨參照）。經查：
  （一）原告於起訴時原將張佳雯列為被告，惟張佳雯業於起訴
        前之民國96年7月19日即將門牌號碼臺北市○○路235巷
        33號7樓之1房屋暨所坐落之土地，以買賣為原因移轉所
        有權登記予Ｃ○○，有土地及建物登記謄本在卷可稽（
        見本院卷(一)第164、165頁），是原告於97年6月24日具
        狀變更Ｃ○○為被告（見本院卷(一)第162頁），經核其
        請求之基礎事實，均為上開房屋所有權人無權占用如附
        圖所示之區域，受有相當於租金之不當得利，原告變更
        之訴與原訴之主要爭點具有同一性，且原提出之資料仍
        得相互援用，是原告所為訴之變更，核無不合，應予准
        許。
  （二）又原告於起訴時原聲明為：「一被告等應將占用原告所
        有如附圖所示區域內之管線設備遷移並回復原狀。二被
        告等應給付原告新臺幣（下同）12萬3013元，及自起訴
        狀繕本送達之翌日起至清償日止，按年息5％計算之利
        息，並自起訴狀繕本送達之翌日起至遷移上開設備管線
        之日止，按月給付原告2619元」，嗣於98年5月1日言詞
        辯論期日變更聲明第二項為：「被告松江之星華廈管理
        委員會、酉○○、甲○○、天○○、地○○○、宇○○
        、寅○○、Ａ○○、午○○、卯○○○、壬○○、巳○○、丁○○、亥○○○、玄○○、子○○、辛○○、黃
        ○○、宙○○、丙○○、台貿海陸工程有限公司、Ｄ○○、癸○○、辰○○、乙○○、戌○○、己○○、庚○○（原名何敏燕）、戊○○、未○○應給付原告12萬30
        13元，及自最後起訴狀繕本送達之翌日起至清償日止，
        按年息5％計算之利息，並自最後起訴狀繕本送達之翌
        日起至遷移上開設備管線之日止，與被告Ｃ○○按月給
        付原告2619元」（見本院卷(二)第137頁），核屬減縮應
        受判決事項之聲明，尚無不合，亦應予准許。
二、本件被告松江之星華廈管理委員會、酉○○、甲○○、天○○、地○○○、宇○○、寅○○、Ｃ○○、Ａ○○、午○○
    、卯○○○、壬○○、巳○○、丁○○、亥○○○、玄○○
    、子○○、辛○○、黃○○、宙○○、丙○○、台貿海陸工
    程有限公司、Ｄ○○、癸○○、辰○○、乙○○、戌○○、
    己○○、庚○○、戊○○、未○○等人均經合法通知，其中
    被告Ｃ○○、Ａ○○、巳○○未於言詞辯論期日到場，其餘
    被告則未於最後言詞辯論期日到場，核無民事訴訟法第386
    條各款所列情形，爰依原告之聲請，由其一造辯論而為判決
    。
貳、程序方面：
一、原告起訴主張：
  （一）原告於86年2月5日以買賣為原因取得坐落臺北市○○區
        ○○段6小段135地號土地（應有部分320分之10）暨其
        上同段38建號建物（門牌號碼臺北市○○區○○路235
        巷35號1樓，下稱系爭建物）之所有權，系爭建物之附
        屬建物即陽台部分面積共12.25平方公尺，前經臺北市
        中山地政事務所勘測及臺北市政府工務局審查通過後，
        於89年7月3日補登記為原告所有，系爭建物所屬大樓「
        松江之星華廈」（下稱系爭大樓）係於87年2月始成立
        管理委員會並訂立規約，是原告於86年2月5日取得系爭
        建物與土地之所有權時，被告松江之星華廈管理委員會
        及全體住戶即被告酉○○、甲○○、天○○、地○○○
        、宇○○、寅○○、Ｃ○○、Ａ○○、午○○、卯○○○、壬○○、巳○○、丁○○、亥○○○、玄○○、子
        ○○、辛○○、黃○○、宙○○、丙○○、台貿海陸工
        程有限公司、Ｄ○○、癸○○、辰○○、乙○○、戌○○、己○○、庚○○、戊○○、未○○等人並無使用如
        附圖所示區域之權源，蓋此部分乃登記為原告之專有部
        分。
  （二）原告所有如附圖所示之區域確為系爭大樓設備管線所占
        用，該管線設備乃作抽送及輸水之消防目的使用，係供
        系爭大樓全體住戶即被告共同使用，即屬將原告所有「
        專有部分」提供給全體住戶即被告酉○○等人共同使用
        ，惟被告松江之星華廈管理委員會未經原告之同意，復
        未經區分所有權人會議決議通過，且系爭大樓之規約亦
        未規範「約定共用部分之範圍及使用主體」等事項，故
        不生「約定共用」之效力。又大樓之建設施工應依竣工
        圖為之，惟依系爭大樓之竣工圖所示，其上如附圖所示
        區域，並無放置設備管線之標示，而臺北市政府警察局
        消防警察大隊建築物消防安全設施會勘（審查）表之「
        消防栓設備」欄內第7點即載明：「地下室設有7.5馬力
        汽油幫浦附有啟動馬達及1.2伏特蓄電池」，堪認系爭
        大樓之管線設備應設置在地下室，而非設置於原告所有
        如附圖所示之區域內，是系爭大樓之設備管線係無權占
        用原告所有之專有部分，依民法第767條規定，原告自
        得請求被告將如附圖所示區域內之設備管線遷移並回復
        原狀。
  （三）原告曾於92年7月31日以臺北松江郵局第4491號存證信
        函發函請求被告松江之星華廈管理委員會遷移如附圖所
        示區域內之管線設備，然未獲置理，被告松江之星華廈
        管理委員會及酉○○等人無權占有原告所有如附圖所示
        區域之土地，並獲得相當於租金之不當得利，查系爭土
        地自92年1月至95年1月之公告地價為每平方公尺新臺幣
        （下同）6萬9300元，依據平均地權條例第16條規定，
        申報地價為公告地價80％即5萬5440元（計算式：693
        00X0.8=55440）、自96年1月起之公告地價為每平方公
        尺7萬4900元，則申報地價為5萬9920元（計算式：749
        00X0.8=59920），而如附圖所示區域之面積為5.244平
        方公尺（即3.80X1.38=5.244），依此計算原告得請求
        自92年10月16日起至95年12月31日止，相當於租金之不
        當得利為9萬8132元（計算式：55440X5.244X10％÷
        12X40 .5 月=98132）；自96年1月1日起至96年10月15
        日止，相當於租金之不當得利為2萬4881元（計算式：
        59920X5.244X10％÷12X9.5月=24881），合計12萬3013
        元，為此，爰依民法第767條、第179條規定提起本件訴
        訟等語。並聲明：(一)被告等應將占用原告所有系爭建物
        如附圖所示區域內之管線設備遷移並回復原狀。(二)被告
        松江之星華廈管理委員會、酉○○、甲○○、天○○、
        地○○○、宇○○、寅○○、Ａ○○、午○○、卯○○○、壬○○、巳○○、丁○○、亥○○○、玄○○、子
        ○○、辛○○、黃○○、宙○○、丙○○、台貿海陸工
        程有限公司、Ｄ○○、癸○○、辰○○、乙○○、戌○○、己○○、庚○○、戊○○、未○○應給付原告12萬
        3013元，及自最後起訴狀繕本送達之翌日起至清償日止
        ，按年息5％計算之利息，並自最後起訴狀繕本送達之
        翌日起至遷移上開設備管線之日止，與被告Ｃ○○按月
        給付原告2619元 。
二、被告則以：
  （一）原告起訴請求被告遷移之標的物，即公共設備、管線乃
        系爭大樓於興建初始，依建築法規而設置之輸送用水、
        排泄廢汙水及消防用水之管線等公共設施之一部分，依
        全體各住戶向建商購入居住各樓層房屋之買賣契約（即
        松江之星華廈房屋預購合約書）第5條明定：「甲方（
        即買方）及其關係人在任何情形下，均不得以任何方式
        來占用本大廈之公共使用部分及其他設備，如樓梯、川
        堂、巷道及法定空地」，第9條明定：「本大廈所用之
        基地為各層所有人所共有，甲方並同意所有基地之一部
        分提供作大廈公共使用或裝置公共設施，絕無異議」，
        原告既為系爭大樓之住戶，其前前手即第一手向建商購
        買該系爭建物時，即已簽訂上開買賣契約，而同意所有
        基地之一部分提供作系爭大樓公共使用或裝置公共設施
        ，自不許嗣後輾轉取得系爭建物所有權之原告任意推翻
        ，而主張建商所設置之公共管線為無權占有。再者，原
        告於買受系爭建物後，一如往常與其他各住戶一樣默許
        同意公共水管及抽送輸水之消防設備等經過或設置於如
        附圖所示之區域，且原告亦為該管線使用人之一，係管
        線之頂端或末端者，竟強行阻擋用水及排水之通過使其
        他住戶無法取水或排水，此為權利濫用。
  （二）如附圖所示區域內之消防水管、輸送用水、排放汙廢水
        管線，僅占長100公分、寬45公分之空間，其餘空間均
        係原告所經營之大阪根餐館作為堆積其私有物品及雜什
        物之儲存間，是原告主張系爭大樓之公共管線設備，占
        用其陽台區域5.244平方公尺，顯有不實。又原告係於
        86年1月21日向訴外人黃淑貞購買系爭建物，惟如附圖
        所示區域內之管線設備，早在系爭建物第一手住戶於81
        年3月27日向建商購買系爭建物時早已存在，依據系爭
        建物第一手住戶與建商簽訂之買賣契約書第5、9條約定
        ，該住戶已同意如附圖所示區域（當時並未經登記為陽
        台，而與系爭大樓之法定空地連成一片，且未有畛界區
        隔區分），提供作為系爭大樓公共使用或裝置公共設施
        ，多年未有何爭議，嗣訴外人黃淑貞購買後，亦無任何
        爭議，更未曾主張被告等無權占有其陽台位置，況原告
        向訴外人黃淑貞購買系爭建物時，亦於買賣契約載明：
        「買賣不動產房屋，其室內外門窗、廚廁與現有附屬水
        電衛生設備或大樓公共設施等定著物……，賣方依原狀
        移交與買方」，並註明其買賣係「現況」買賣，足見原
        告於購買時即已承受其前手黃淑貞「同意」之事實。
  （三）綜上，如附圖所示區域內之管線設備於系爭大樓興建之
        初，即經系爭建物第一手住戶同意，且原告以現況購入
        系爭建物後，亦同意維持現狀供全體住戶所使用，相安
        無事很長一段時間，原告係於嗣後始申請補登記如附圖
        所示區域為陽台，系爭建物初始並無所謂陽台部分，如
        附圖所示區域係與其他法定空地連成一域供為全體住戶
        （包括原告）共同使用，原告要求遷移管線設備乃損人
        不利己，且造成全體住戶無水可用，汙水無法排放及消
        防上之危險，其主張屬權利濫用，亦違反誠實信用原則
        ，被告等就該管線設備之安裝並非無法律上之原因，且
        原告亦為管線設備使用人之一，並未受有損害，被告等
        並無不當得利可言，縱有不當得利，原告於96年11月1
        日起訴前係同意該管線設備裝設於其陽台位置，依法自
        不能自92年1月起算不當得利金額等語置辯。並聲明：
        原告之訴駁回。
三、被告Ｃ○○、Ａ○○、巳○○均未於言詞辯論期日到場，亦
    未提出書狀作何聲明或陳述。
四、兩造不爭執之事項：
  （一）原告於86年2月5日以買賣為原因取得坐落臺北市○○區
        ○○段6小段135地號土地（應有部分320分之10）暨其
        上同段38建號建物（即系爭建物）之所有權，原告與被
        告酉○○、甲○○、天○○、地○○○、宇○○、寅○○、Ｃ○○、Ａ○○、午○○、卯○○○、壬○○、巳
        ○○、丁○○、亥○○○、玄○○、子○○、辛○○、
        黃○○、宙○○、丙○○、台貿海陸工程有限公司、Ｄ
        ○○、癸○○、辰○○、乙○○、戌○○、己○○、庚○○、戊○○、未○○等人均為系爭大樓之區分所有權
        人。
  （二）如附圖所示區域內設置系爭大樓之消防水管、輸送用水
        、排放汙廢水等管線設備，該管線設備係作為抽送及輸
        水之消防目的，並供系爭大樓全體住戶共同使用，面積
        為4.49平方公尺。
  （三）原告於89年6月8日申請系爭建物附屬建物陽台部分之所
        有權第1次登記，經臺北市中山地政事務所依土地豋記
        規則第72、84條及建物所有權第1次登記法令補充規定
        第11點之2規定審查無誤後，以該所89年6月17日北市中
        地一字第8961047200號公告15日無人異議後，於89年7
        月3日完成登記，補登記附屬建物陽台部分面積為12.25
        平方公尺。
五、本件之爭點為：
  （一）原告主張被告等應將系爭建物如附圖所示區域內之管線
        設備遷移並回復原狀，是否有據？
  （二）被告等是否無法律上原因而占有原告所有如附圖所示之
        區域？
六、得心證之理由：
  （一）原告主張被告等應將系爭建物如附圖所示區域內之管線
        設備遷移並回復原狀，是否有據？
      1.按公寓大廈管理條例施行前已取得建造執照之公寓大廈
        ，得不受第7條各款不得為約定專用部分之限制，公寓
        大廈管理條例第55條第2項但書定有明文。是凡符合公
        寓大廈管理條例所定公寓大廈要件者，於公寓大廈管理
        條例施行後，除該條例有不適用之明文外，亦應有其適
        用。經查，系爭大樓為鋼筋混泥土造之地下1層、地上7
        層建築物，分別於66年、68年間取得建造執照及使用執
        照，於構造上、使用上、建築執照設計圖樣均有明確界
        線，而得區分為數部分之建築物及其基地，屬公寓大廈
        管理條例所稱之公寓大廈，是於公寓大廈管理條例施行
        後，除該條例有不適用之明文外，應仍有其適用。
      2.次按區分所有權之建築物，除專有部分外，尚有供區分
        所有權人共同使用部分，即係共用部分，該共用部分如
        供全體區分所有人使用時，稱為全體共同部分，俗稱大
        公；如僅供部分區分所有權人使用時，稱為一部共用部
        分，俗稱小公（土地登規則第75條第1項參照），又依
        公寓大廈管理條例第3條第4款規定：「共用部分：指公
        寓大廈專有部分以外之其他部分及不屬專有之附屬建築
        物，而供共同使用者」，第6款規定：「約定共用部分
        ：指公寓大廈專有部分經約定供共同使用者」，是區分
        所有權人之共有部分，分為約定共有部分（規約共有部
        分）及法定共有部分（當然共有部分），前者係指由公
        寓大廈全體之區分所有權人約定，使原本具有構造上利
        用上獨立性之建物部分（專有部分）為共用部分，如建
        物中之接待室、管理人室、集會室、地下停車場等（即
        指專有部分經約定供共同使用者），後者指在構造上或
        性質上係供區分所有人共同使用，各區分所有人不得以
        合意變更為專有部分，例如：(1)構造上法定共有部分，
        為建築物之基礎結構及其安全或維持所需之部分，例如
        建築物之地基工程、支撐建築體之屋項、外牆、內牆、
        埋有大水管、大排水污管之牆壁，各層樓板及保固之樑
        柱，(2)性質上法定共有部分，即性質上屬於區分所有權
        人共同使用之建築部分、附屬建物及附屬設備，如進口
        大門（共同正門）、通道、走廊、樓梯間、電梯間、大
        水管、大排污管、屋項水塔、大樓天線、空調設備、防
        火設備、消防設備等，準此而論，本件系爭建物如附圖
        所示區域依據建物登記簿謄本之記載，固登記為原告所
        有之附屬建物陽台部分（見本院96年度北調字第962 頁
        第70頁），惟如附圖所示區域內設置系爭大樓之消防水
        管、輸送用水、排放汙廢水等管線設備，該管線設備係
        作為抽送及輸水之消防目的，並供系爭大樓全體住戶共
        同使用，面積4.49平方公尺，此為兩造所不爭執，依前
        開說明，該部分在性質上即屬系爭大樓區分所有權人法
        定共有之部分，不得以合意變更為專有部分。
      3.被告抗辯如附圖所示區域內之管線設備於系爭大樓建造
        初始即設置乙節，雖為原告所否認，惟據證人即系爭大
        樓原始住戶林方珠證稱：我住在系爭大樓35號3樓房屋
        ，在預售階段我就向建商買了，是我用的名字登記，但
        在73年間我先生過世，我把房子贈與給我小兒子，現在
        房子是登記我小兒子的名字，35號2樓之1也是我的房子
        ，是登記在我大兒子的名下，我於68年間住進系爭大樓
        時，大樓的水管管線設備就是設置在1樓如附圖所示區
        域部分，沒有變動過，住戶與建商簽約時，約定1樓前
        、後空地屬於全體住戶共同使用，建商沒有依照竣工圖
        放置設備，很多地方都跟竣工圖不一樣，我們不知道原
        告何時將如附圖所示區域登記為專有部分，大樓住戶會
        議表決管線本來就是放在附圖所示區域部分，不用遷移
        等語（見本院卷(一)第45、46頁），足見系爭大樓如附圖
        所示區域內之管線設備係建商所設置，於系爭大樓興建
        初始即已存在。
      4.依系爭大樓建商與各住戶所簽訂定型化買賣契約之記載
        （見本院卷(一)第128至136頁），其中第3條約定：「甲
        方（即買方）於訂約時對於各項應由乙方（即建商）建
        造供應之設施及設備業已充分暸解，不再有任何異議」
        ，第5條約定：「為維護本大廈其他住戶之權益及其使
        用之便利，甲方及其關係人在任何情形下，均不得以任
        何方式佔用本大廈之公共使用部分及其他設備，如樓梯
        、川堂、巷道及法定保留空地等」，第7條約定：「本
        大廈之空地及前後巷道不屬於任何一戶」，第9條約定
        ：「甲方於簽訂本約時，業經事先參考乙方所繪供之平
        面圖，自行選擇決定，持分產權登記之面積與實際使用
        面積縱有不符，甲方絕無異議，放棄任何權利主張，並
        同意其所有基地之一部分提供作大廈公共使用或裝置公
        共設施，絕無異議」，又上開買賣契約所指之公共設施
        係包括水電外管線、供水設備、馬達及供電設備變壓器
        等裝置，亦有系爭大樓公共設施及購置統一設備契約書
        在卷可考（見本院卷(一)第137頁），參諸系爭建物係於
        68 年3月6日辦理第1次所有權登記，此觀諸上開建物登
        記謄本即明，而原告係於86年2月5日登記為系爭建物之
        所有權人，並於89年7月3日補辦理登記如附圖所示區域
        為系爭建物之附屬建物陽台部分，原告並非系爭建物之
        第一手買受人，已如前述，是系爭建物之第一手買受人
        向建商購屋時，如附圖所示之區域即已設置系爭大樓之
        管線設備等公共設施，而為全體區分所有權人共同使用
        ，此亦為其餘區分所有權人所同意，堪認系爭大樓原區
        分所有權人有將如附圖所示區域約定為共用部分之意思
        ，原告雖於嗣後取得系爭建物之區分所有權，惟原告於
        買受系爭建物時，如附圖所示之區域內既已設置管線設
        備，則原告應可得而知該區域為系爭大樓之約定共用部
        分，自應受該約定之拘束，況依公寓大廈管理條例第9
        條第2項及第11條規定，住戶對共用部分之使用，應依
        其設置目的及通常使用方法為之，共用部分及相關設施
        之拆除，應依區分所有權人會議之決議為之，系爭大樓
        管線設備所占用如附圖所示之區域，既屬約定共用部分
        ，其拆除即應依區分所有權人會議之決議為之，是原告
        於未獲得區分所有權人會議同意前，自不得請求被告等
        將該區域內之管線設備遷移。
      5.按所有人對於無權占有或侵奪其所有物者，得請求返還
        之；對於妨害其所有權者，得請求除去之，民法第767
        條前段及中段定有明文，該條前段所謂無權占有，係指
        於所有人行使請求權時，無正當之權利而占有其物，或
        雖有占有之權利而其權利已歸消滅而言，該條中段所謂
        妨害者，係指以占有以外方法，客觀上不法侵害所有權
        或阻礙所有人之圓滿行使其所有權之行為或事實而言（
        最高法院78年度臺上字第352號、88年度臺上字第2420
        號裁判參照）。查系爭大樓原區分所有權人於向建商買
        受房屋時，業將如附圖所示區域約定為共用部分，供系
        爭大樓設置管線設備使用，原告為系爭建物之繼受人，
        且於買受房屋時可得而知上情，自應受該約定之拘束，
        不得於嗣後主張被告等為無權占有，再者，如附圖所示
        區域內之管線設備於系爭大樓興建初始既已存在，為建
        商所設置，且係作為抽送及輸水之消防目的，並供系爭
        大樓包含原告在內之全體住戶共同使用，已如前述，則
        原告訴請被告等將如附圖所示區域內之管線設備拆除遷
        移，即難認有據。至原告主張上開管線設備依會勘結果
        及竣工圖所示，應設置在系爭大樓地下室，而非設置於
        原告所有如附圖所示之區域乙節，縱然屬實，亦僅係建
        商未依竣工圖位置設置管線設備，有無違反建築法規應
        否究責之問題，系爭大樓原區分所權人既約定如附圖所
        示區域為共用部分，原告即應受該約定之拘束，要難謂
        被告等為無權占有，併予敘明。
  （二）被告等是否無法律上原因而占有原告所有如附圖所示之
        區域？
      1.按無法律上之原因而受利益，致他人受損害者，應返還
        其利益，民法第179條前段定有明文，準此，不當得利
        之成立要件，必須無法律上之原因而受利益，致他人受
        損害，且該受利益與受損害之間有因果關係存在，否則
        即不生不當得利之問題。
      2.經查，系爭建物如附圖所示區域內之管線設備在性質上
        固屬系爭大樓區分所有權人法定共有之部分，惟該管線
        設備係建商所設置，於系爭大樓興建初始即已存在，且
        原區分所有權人業將如附圖所示區域約定為共用部分，
        原告雖於嗣後取得系爭建物之區分所有權，然原告於買
        受系爭建物時即可得而知上情，自應受該約定之拘束，
        已如前述，則被告等並非無權占有如附圖所示之區域，
        從而，原告以被告等無權占有為由，依不當得利之法律
        關係，請求被告等返還相當於租金之不當得利，即為無
        理由，應予駁回。
七、綜上所述，原告依民法第767條規定，請求被告等應將系爭
    建物如附圖所示區域內之管線設備遷移並回復原狀，及依民
    法第179條規定，請求被告等返還相當於租金之不當得利，
    均為無理由，應予駁回。
八、本件事證已臻明確，兩造間其餘主張及舉證，經本院審酌後
    認與判決之結果不生影響，爰不予逐一論列，附此敘明。
九、據上論結，本件原告之訴為無理由，依民事訴訟法第78條，
    判決如主文。
中    華    民    國    98    年    5     月    22    日
                  民事第二庭    法  官  鍾素鳳
以上正本係照原本作成。
如對本判決上訴，須於判決送達後20日內向本院提出上訴狀。
中    華    民    國    98    年    5     月    22    日
                                書記官  林玗倩


司法院資訊處製作；財團法人民間司法改革基金會備份。
